【裁判字號】    95,台聲,575
【裁判日期】    950824
【裁判案由】    損害賠償
【裁判全文】
最高法院民事裁定              九十五年度台聲字第五七五號
    聲  請  人  甲○○
上列聲請人因與相對人乙○○等間請求損害賠償事件，對於中華
民國九十五年三月三十日本院裁定（九十五年度台聲字第一九○
號），聲請再審，本院裁定如下：
    主  文
聲請駁回。
聲請訴訟費用由聲請人負擔。
    理  由
本件聲請人主張本院九十五年度台聲字第一九○號確定裁定（下
稱原確定裁定）有民事訴訟法第四百九十六條第一項第一款適用
法規顯有錯誤之情形，對之聲請再審，雖以：原確定裁定錯誤解
釋民事訴訟法施行法第九條規定，前訴訟程序未先依民事訴訟法
第七十七條之一第一項規定核計訴訟標的價額，原確定裁定法官
劉福來曾參與本院八十九年度台上字第五六七號判決，於本件應
迴避而未迴避等，均有適用法規顯然錯誤之再審事由云云，為其
論據。惟民事訴訟法第三十二條第七款規定法官應自行迴避之情
形，係指「法官曾參與該訴訟事件之前審裁判或仲裁者」而言。
查原確定裁定乃聲請人對於本院九十四年度台聲字第九○二號確
定裁定（下稱前確定裁定）聲請再審事件，劉福來法官既未參與
前確定裁定之裁判，即無應自行迴避之事由，聲請人以劉福來法
官應迴避而未迴避，主張原確定裁定適用法規錯誤，自非有理。
又聲請人前對相對人乙○○等提起損害賠償再審訴訟（台灣高等
法院高雄分院九十年度再字第三號），已於起訴狀自行報明訴訟
標的價額為新台幣（下同）三百三十九萬八千四百元（包括請求
確認所有權存在之土地價額及金錢賠償三百十五萬元金額之合計
），即應依該價額計算繳納裁判費用，原無待法院依民事訴訟法
第七十七條之一第一項規定核定後始行繳納，原確定裁定未斟酌
適用上開法條規定，並無不合。聲請人據以主張原確定裁定有適
用法規顯有錯誤之再審事由，亦非正當。次按聲請再審，法院認
無再審理由，裁定駁回後，不得以同一事由，對於原確定裁定或
駁回再審聲請之確定裁定，更行聲請再審，此觀民事訴訟法第五
百零七條準用第四百九十八條之一之規定自明。聲請人其餘有關
原確定裁定適用民事訴訟法施行法第九條規定顯有錯誤之事由，
經核其前曾執同一事由依民事訴訟法第四百九十六條第一項第一
款規定對前確定裁定聲請再審，業經原確定裁定認無再審理由，
裁定駁回之。依上說明，聲請人仍以該事由，對於駁回前再審聲
請之原確定裁定，更行聲請再審，即非合法。
據上論結，本件聲請為一部不合法、一部無理由。依民事訴訟法
第五百零七條、第五百零二條、第九十五條、第七十八條，裁定
如主文。
中    華    民    國  九十五  年    八    月  二十四  日
                      最高法院民事第四庭
                          審判長法官  蘇  茂  秋
                                法官  蘇  達  志
                                法官  陳  碧  玉
                                法官  王  仁  貴
                                法官  劉  靜  嫻
      本件正本證明與原本無異
                                      書  記  官
中    華    民    國  九十五  年    九    月    五    日
                                                      Ｋ


司法院資訊處製作；財團法人民間司法改革基金會備份。
